# 具备保税功能的物流中心工程达到预定可使用状态的时点如何判断及相关问题

提问人：征途有你 时间：2012-06-07 13:47:41
背景： 1 、某公司 2004 年 10 月成立，并取得正式的工商营业执照 2 、 2005 年 5 月，根据相关批复，开始兴建具备保税功能的物流中心工程，同期借入若干专项借款（至 2011 年底仍未归还，但不涉及逾期） 3 、 2006 年 8 月，工程竣工，并通过除海关以外的其他部门的验收，但应尚未通过海关验收，故物流中心的保税功能不能启用，该物流中心暂时闲置，未实际投入使用。
4 、 2007 年 1 月起，公司管理层为提高经济效益，决定将物流中心中已完工仓库中的一部分对外提供一般出租服务（不涉及保税功能及保税相关设备），实际年收入仅为原预计年收入的10%至20%，账面处理上视为试运行收入，冲减在建工程价值。 5 、延续到 2008 年 5 月，因政府整体规划变更，该物流中心所处区域不再设置保税区，故该物流中心不再具备保税功能，同时也不在需要通过海关验收即可整体投入使用，但不确定公司当时是否知情。 6 、 2009 年 7 月，公司所属集团公司及相应主管部门根据上述的规划变更，决定将具备将公司经营方向由提供保税物流及仓储服务调整为提高普通物流及仓储服务，并决定将物流中心工程正式投入使用。公司据此于当月将物流中心工程由在建工程转入固定资产并开始计提折旧。但因时间仓促，转型准备工作不充分，当年年收入相对 2007 年，并无显著增长。直至 2010 年，经营情况方步入正轨。（实际年收入超过了预计年收入的60%，因已不具备保税功能，客观上不可能全额完成预计年收入） 7 、根据公司所属集团公司及相应主管部门的上述决定，公司已 2009 年 7 月底为竣工决算日，由具备资质的会计师事务所出具竣工财务决算报告，公司已报告数据为准，由在建工程转入固定资产并按规定开始计提折旧。 8 、公司自 2009 年 1 月 1 日起执行新企业会计准则。
帐务处理： 1 、 2005 年 5 月至 2006 年 8 月的利息支出资本化，其余期间均计入当期财务费用（不存在非正常中断）
2 、 2009 年 7 月，物流中心工程转入固定资产并于次月开始计提折旧。 3 、 2007 年 1 月起至 2007 年 12 月的仓库出租收入视为试运行收入，冲减在建工程价值。 4 、 2007 年 12 月前一直视为筹建期，非基建支出均在长期待摊费用中归集，上述第 3 条的试运行收入则先计入长期待摊费用，然后于每月底冲减在建工程。 5 、 2008 年 1 月初视为筹建期结束，将上述长期待摊费用累计金额一次性计入 2008 年度利润表内。
提问： 1 、上述物流中心工程达到预定可使用状态的时点应是哪个为宜？ 2 、因达到预定可使用状态的原
因，利息支出停止资本化与在建工程转入固定资产并开始计提折旧的时点是否必然是统一的？ 3 、上述案例中的公司，筹建期结束，开始生产经营之日应是哪个为宜？（假设：人员配备、组织架构等其他正常开展经营所需条件均已基本具备）
4 、案例中所述的情况，除以上 3 条需要考虑，以及需要考虑物流中心工程是否因不再具备保税功能而存在减值的可能外，还有哪些事项是需要特别加以考虑的？

回答人：chenyiwei
回复 征途有你 的帖子
判断达到预定可使用状态时点的主要准则依据是《企业会计准则第 17 号——借款费用》第十三条：
第十三条 购建或者生产符合资本化条件的资产达到预定可使用或者可销售状态，可从下列几个方面进行判断： （一）符合资本化条件的资产的实体建造（包括安装）或者生产工作已经全部完成或者实质上已经完成。 （二）所购建或者生产的符合资本化条件的资产与设计要求、合同规定或者生产要求相符或者基本相符，即使有极个别与设计、合同或者生产要求不相符的地方，也不影响其正常使用或者销售。 （三）继续发生在所购建或生产的符合资本化条件的资产上的支出金额很少或者几乎不再发生。 购建或者生产符合资本化条件的资产需要试生产或者试运行的，在试生产结果表明资产能够正常生产出合格产品、或者试运行结果表明资产能够正常运转或者营业时，应当认为该资产已经达到预定可使用或者可销售状态。
根据该条规定可知：（ 1 ）判断是否达到预定可使用状态的主要因素是固定资产自身的技术状态；（ 2 ）达到预定可使用状态、转固并开始计提折旧、停止借款费用资本化这三个时点应该是一致的。
因此，建议考虑为何以往一直未能通过海关验收，是否由于该固定资产自身的技术状态存在问题。如果该固定资产的建造已经完成，后续不再发生大额的支出，未能通过海关验收是由于固定资产技术状态以外的其他原因所导致，则实际上在 2006 年 8 月建造完成时就应当认为已经达到预定可使用状态。
另外，新准则没有专门的筹建期概念，所以筹建期的费用应当直接计入损益，不能通过长期待摊费用过渡。
如果不发生后续的未能取得海关验收，以及转型为普通物流企业的问题，并且假设人员配备、组织架构等其他正常开展经营所需条件均已基本具备，则本案例中的筹建期结束时点主要取决于以下两个因素：（ 1 ）作为主要生产经营用固定资产的保税仓库达到预定可使用状态的时点；（ 2 ）获得海关保税仓储业务经营许可的时点。在本案例的特定情况下，可以考虑把公司决议转型为普通物流企业的时点作为筹建期结束的标志。